臺灣苗栗地方法院民事簡易判決　八十九年度苗簡字第七二號
　　原　　　告　ｎ○○
　　訴訟代理人　ｏ○○
　　被　　　告　巳○○
　　　　　　　　未○○
　　　　　　　　ｌ○○
　　　　　　　　ｅ○
　　　　　　　　壬○○
　　　　　　　　卯○○
　　　　　　　　癸○○
　　　　　　　　寅○○
　　　　　　　　Ｘ○○○
　　　　　　　　Ｚ○○○
　　　　　　　　丑○○
　　　　　　　　子○○
　　　　　　　　戊○○
　　　　　　　　丙○○
　　　　　　　　Ｑ○○
　　　　　　　　Ｕ○○
　　　　　　　　Ｒ○○
　　　　　　　　Ｔ○○
　　　　　　　　Ｖ○○
　　　　　　　　Ｓ○○
　　　　　　　　丁○○
　　　　　　　　己○○
　　　　　　　　申○○
　　　　　　　　甲○○
　　　　　　　　庚○○
　　　　　　　　辛○○
　　　　　　　　戌○○○
　　　　　　　　ｋ○○
　　　　　　　　辰○○
　　　　　　　　乙○○
　　　　　　　　午○○
　　　　　　　　Ｏ○○
　　　　　　　　Ｋ○○
　　　　　　　　甲子○○
　　　　　　　　Ｎ○○
　　　　　　　　Ｍ○○
　　　　　　　　Ｃ○○○
　　　　　　　　甲癸○○
　　　　　　　　Ｄ○○
　　　　　　　　Ｌ○○
　　　　　　　　甲丁○○
　　　　　　　　甲丙○
　　　　　　　　甲壬○
　　　　　　　　甲辛○
　　　　　　　　ｚ○○
　　　　　　　　ｈ○○○
　　　　　　　　ｘ○○
　　　　　　　　甲己○
　　　　　　　　ｉ○○
　　　　　　　　ｊ○○
　　　　　　　　甲乙○
　　　　　　　　ｖ○蓮
　　　　　　　　ｙ○○
　　　　　　　　ｓ○○
　　　　　　　　ｑ○○
　　　　　　　　ｒ○○
　　　　　　　　ｇ○○○
　　　　　　　　酉○○○
　　　　　　　　甲甲○
　　　　　　　　玄○○
　　　　　　　　宙○○
　　　　　　　　黃○○
　　　　　　　　Ａ○○
　　　　　　　　甲庚
　　　　　　　　天○○
　　　　　　　　地○○
　　　　　　　　宇○
　　　　　　　　亥○○
　　　　　　　　Ｗ○○○
　　　　　　　　Ｂ○○○
　　　　　　　　劉ｔ○○
　　　　　　　　林ｕ○○
　　　　　　　　ａ○○○○○○.
　　　　　　　　Ｅ○○○
　　　　　　　　Ｆ○○
　　　　　　　　Ｇ○○
　　　　　　　　Ｉ○○
　　　　　　　　Ｊ○○
　　　　　　　　Ｐ○○
　　　　　　　　Ｈ○○
　　　　　　　　ｗ○○
　　　　　　　　ｍ○○○
　　　　　　　　ｂ○○
　　　　　　　　ｃ○○
　　　　　　　　Ｙ○○
　　　　　　　　ｄ○○
　　　　　　　　ｐ○○○
　　　　　　　　ｖ○
　　　　　　　　甲戊○○○○○.
　　　　　　　　ｆ○○
右當事人間請求分割共有物事件，本院判決如左：
　　主　　　文
被告戌○○○、Ｅ○○○、Ｆ○○、Ｇ○○、Ｉ○○、Ｊ○○、Ｐ○○、Ｈ○○、丁○○、己○○、申○○、甲○○、庚○○、ｋ○○、辛○○、辰○○、乙○○、午○○應就其被繼承人方（）明所有坐落苗栗縣竹南鎮○○段八一二地號、地目道、
面積十三平方公尺之土地，應有部分一九二分之四，辦理繼承登記。
被告ｉ○○、ｊ○○、甲丁○○、ｈ○○○、甲壬○、甲辛○、ｘ○○、ｚ○○、甲
己○、甲丙○、陳木莉、ｗ○○、ｍ○○○、ｂ○○、ｃ○○、Ｙ○○、ｄ○○、ｐ
○○○、ｖ○、蔡萬枝、ｆ○○、天○○、Ｗ○○○、地○○、宇○、亥○○、Ｂ○○○、劉ｔ○○、甲乙○、ｖ○蓮、ｇ○○○、ｙ○○、酉○○○、ｓ○○、ｑ○○
、ｒ○○、甲甲○、玄○○、宙○○、黃○○、Ａ○○、甲庚、林ｕ○○應就其被繼
承人蔡笨所有坐落苗栗縣竹南鎮○○段八一二地號、地目道、面積十三平方公尺之土
地，應有部份一九二分之二四，辨理繼承登記。
被告甲子○○、Ｎ○○、Ｍ○○、Ｃ○○○、甲癸○○、Ｏ○○、Ｄ○○、Ｋ○○、
Ｌ○○應就其被繼承人林娥所有坐落苗栗縣竹南鎮○○段八一二地號、地目道、面積
十三平方公尺、地目道、面積十三平方公尺之土地、應有部分八十分之一，辦理繼承
登記。
原告與被告巳○○、未○○、ｌ○○、ｅ○、壬○○、卯○○、癸○○、寅○○、Ｘ
○○○、Ｚ○○○、丑○○、子○○、戊○○、丙○○、Ｑ○○、Ｕ○○、Ｒ○○、
Ｔ○○、Ｖ○○、Ｓ○○、丁○○、己○○、申○○、甲○○、庚○○、辛○○、戌
○○○、ｋ○○、辰○○、乙○○、午○○、Ｏ○○、Ｋ○○、甲子○○、Ｎ○○、
Ｍ○○、Ｃ○○○、甲癸○○、Ｄ○○、Ｌ○○、甲丁○○、甲丙○、甲壬○、甲辛○、ｚ○○、ｈ○○○、ｘ○○、甲己○、ｉ○○、ｊ○○、甲乙○、ｖ○蓮、ｙ○○、ｓ○○、ｑ○○、ｒ○○、謝蔡阿梅、酉○○○、甲甲○、玄○○、宙○○、黃
○○、Ａ○○、甲庚、天○○、地○○、宇○、亥○○、Ｗ○○○、Ｂ○○○、劉ｔ
○○、林ｕ○○、ａ○○○○○○、Ｅ○○○、Ｆ○○、Ｇ○○、Ｉ○○、Ｊ○○、
Ｐ○○、Ｈ○○、ｗ○○、ｍ○○○、ｂ○○、ｃ○○、Ｙ○○、ｄ○○、ｐ○○○
ｖ○、甲戊○○○○○、ｆ○○共有座落苗栗縣竹南鎮○○段八一二地號面積十三平
方公尺土地應予變賣，以價金按如附表一所示應有部分比例分配於各共有人。
訴訟費用如附表二所示。
    事實及理由
一、原告之聲明：如主文所示。
二、事實摘要：坐落苗栗縣竹南鎮○○段八一二地號、地目道、面積十三平方公尺之
    土地（以下簡稱系爭土地），伊所有權利範圍為三二０分之二四六，因共有人數
    眾多且若以原物分割則分得面積亦過小，請求准於變價分割。另(1)分割共有物，
    其訴訟標的對於共同訴訟之個人必須合一確定，依民事訴訟法第二百五十五條第
    一項第五款之規定，特聲請追加林茂松、蔡萬傳、陳蔡煙等三人之繼承人Ｅ○○○、Ｆ○○、Ｇ○○、Ｉ○○、Ｊ○○、Ｐ○○、Ｈ○○、陳木莉、ｗ○○、ｍ
    ○○○、ｂ○○、ｃ○○、Ｙ○○、ｄ○○、ｐ○○○、ｖ○、蔡萬枝、ｆ○○
    等人為被告。(2)坐落苗栗縣竹南鎮○○段八一二地號土地，依土地登記謄本記載
    ，係由伊及方（）明、蔡笨、巳○○、未○○、林娥、ｌ○○、ｅ○、壬○○、卯○○、癸○○、寅○○、Ｘ○○○、Ｚ○○○、丑○○、子○○、戊○○
    、丙○○、Ｑ○○、Ｕ○○、Ｒ○○、Ｔ○○、Ｖ○○、Ｓ○○等二十三人所共
    有，其中方蔥（）明、蔡笨、林娥三人已亡故多時，遲未辦理繼承登記，雖曾
    陳報繼承系統表，然查其中有方（）明之繼承人、林茂松、蔡笨之繼承人蔡
    萬傳與陳蔡煙等數人現已亡故，特將方（）明、蔡笨、林娥三人之繼承人如
    主文所示追加。(3)有關方（）明之次女方素娟之子（即被告ｋ○○），因ｋ
    ○○係方素貞與黃龍明之非婚生子女，經黃龍明於六十六年四月九日認領後從生
    父姓，故ｋ○○之稱謂登記為方素娟之長子，然出生別卻登記為黃龍明之肆男，
    此有戶籍謄本可稽。(4)而被告「陳木莉」，原係張冬、張林對夫婦之三女，於民
    國十七年三月十日（昭和三年三月十日）入戶為蔡笨次子蔡萬傳之養女，此時之
    姓名為「蔡木莉」，又於民國三十二年十月十五日（昭和十九年十月十五日）與
    陳戶結婚，並同時改姓陳迄今，現姓名為「陳木莉」，雖現行戶籍謄本未登記蔡
    笨次子蔡萬傳為其養父，然並未有由蔡萬傳名下終止收養之記錄，故仍為蔡萬傳
    之養女亦有繼承權且應同列為被告。被告己○○、申○○二人未於最後言詞辯論
    期日到場，據渠等前次到場對於原告之主張則均無意見，另其餘被告未於言詞辯
    論期日到場，且均核無民事訴訟法第三百八十六條所列各款情形，均爰依原告聲
    請，由其一造辯論而為判決。
三、法院之判斷：
   （一）原告之主張業據提出戶籍謄本、土地登記謄本及聲請本院囑託苗栗縣竹南
         地政事務所派員實施測量，繪製複丈成果圖在卷可稽，被告等經本院合法
         通知，均未提出任何書狀或陳述，足見原告主張為真實。
   （二）按「各共有人得隨時請求分割共有物。但因物之使用目的不能分割或契約
         定有不分割之期限者，不在此限」；又共有物分割之方法，不能協議決定
         者，法院得因任何共有人之聲請，命為分配，民法第八百二十三條第一項
         、第八百二十四條第二項定有明文。經查系爭土地為兩造所共有，且兩造
         無法達成分割協議，暨系爭土地無因物之使用目的不能分割或契約定有不
         分割之期限等情，並有土地登記簿謄本乙份附卷可稽，且經本院勘驗現場
         查證屬實，有勘驗筆錄乙份足憑。依前開說明觀之，原告訴請分割系爭土
         地，洵屬有據，應予准許。
   （三）按共有物分割之方法，得變賣共有物，以價金分配於各共有人，民法第八
         百二十四條第二項第二款定有明文。本院爰審酌：
   　１、系爭土地地目屬「道」，且東側為現通行之道路，有遭致政府徵收使用之
         可能，已經本院勘驗現場查證屬實，有現場照片乙份附卷足憑。
     ２、系爭土地面積僅十三平方公尺，且共有人數眾多，倘以原物分割，顯不合
         經濟效益，且有礙土地之正常使用，爰依民法第八百二十四條第二項第二
         款之規定，判決如主文第四項所示。
四、據上論結：原告之訴為有理由，依民事訴訟法第三百八十五條第一項前段、第七
    十八條、第八十一條第二款、第八十五條第一項後段，判決如主文。
中　　　華　　　民　　　國　　九十一　　年　　　六　　　月　　二十八　　日
                                  臺灣苗栗地方法院苗栗簡易庭
~B法　　　官　吳振富
右為正本係照原本作成。
如對本判決上訴，須於判決送達後廿日內向本院提出上訴（須按他造當事人之人數附繕本）。
~B書　記　官　尤旗樟
中　　　華　　　民　　　國　　九十一　　年　　　六　　　月　　二十八　　日
~FO
附表一（變價價金分配比例）：
一、被告戌○○○、Ｅ○○○、Ｆ○○、Ｇ○○、Ｉ○○、Ｊ○○、Ｐ○○、Ｈ○○
    、丁○○、己○○、申○○、甲○○、庚○○、ｋ○○、辛○○、辰○○、乙○○、午○○，其被繼承人為方（）明，應有部分一九二分之四。
二、被告ｉ○○、ｊ○○、甲丁○○、ｈ○○○、甲壬○、甲辛○、ｘ○○、ｚ○○
    、甲己○、甲丙○、陳木莉、ｗ○○、ｍ○○○、ｂ○○、ｃ○○、Ｙ○○、ｄ
    ○○、ｐ○○○、ｖ○、蔡萬枝、ｆ○○、天○○、Ｗ○○○、地○○、宇○、
    亥○○、Ｂ○○○、劉ｔ○○、甲乙○、ｖ○蓮、ｇ○○○、ｙ○○、酉○○○
    、ｓ○○、ｑ○○、ｒ○○、甲甲○、玄○○、宙○○、黃○○、Ａ○○、甲庚
    、林ｕ○○，其被繼承人為蔡笨，應有部份一九二分之二四。
三、被告甲子○○、Ｎ○○、Ｍ○○、Ｃ○○○、甲癸○○、Ｏ○○、Ｄ○○、Ｋ○○、Ｌ○○，其被繼承人為林娥，應有部分八十分之一。
四、被告巳○○應有部分一九二分之四、未○○、ｌ○○二人應有部分各為八十分之
    一、ｅ○應有部分一六０之一、壬○○、卯○○、癸○○、寅○○、Ｘ○○○、
    Ｚ○○○、丑○○、子○○八人應有部分各為四八０之一、戊○○、丙○○二人
    應有部分各為九六０之一、Ｑ○○、Ｕ○○、Ｒ○○、Ｔ○○、Ｖ○○、Ｓ○○
    六人應有部分應有部分各為二八八０之一。
五、原告應有部分為三二０分之二四六。
附表二（訴訟費用負擔部分）：
一、被告戌○○○、Ｅ○○○、Ｆ○○、Ｇ○○、Ｉ○○、Ｊ○○、Ｐ○○、Ｈ○○
    、丁○○、己○○、申○○、甲○○、庚○○、ｋ○○、辛○○、辰○○、乙○○、午○○，其被繼承人為方（）明，應共同負擔百分之二。
二、被告ｉ○○、ｊ○○、甲丁○○、ｈ○○○、甲壬○、甲辛○、ｘ○○、ｚ○○
    、甲己○、甲丙○、陳木莉、ｗ○○、ｍ○○○、ｂ○○、ｃ○○、Ｙ○○、ｄ
    ○○、ｐ○○○、ｖ○、蔡萬枝、ｆ○○、天○○、Ｗ○○○、地○○、宇○、
    亥○○、Ｂ○○○、劉ｔ○○、甲乙○、ｖ○蓮、ｇ○○○、ｙ○○、酉○○○
    、ｓ○○、ｑ○○、ｒ○○、甲甲○、玄○○、宙○○、黃○○、Ａ○○、甲庚
    、林ｕ○○，其被繼承人為蔡笨，應共同分擔百分之十二。
三、被告甲子○○、Ｎ○○、Ｍ○○、Ｃ○○○、甲癸○○、Ｏ○○、Ｄ○○、Ｋ○○、Ｌ○○，其被繼承人為林娥，應共同負擔百分之之一。
四、被告巳○○應負擔百分之二、未○○、ｌ○○二人各負擔百分之一、ｅ○應負擔
    百分之零點五、壬○○、卯○○、癸○○、寅○○、Ｘ○○○、Ｚ○○○、丑○○、子○○八人應各負擔百分之零點三、戊○○、丙○○二人應各負擔百分之零
    點二、Ｑ○○、Ｕ○○、Ｒ○○、Ｔ○○、Ｖ○○、Ｓ○○六人應各負擔為百分
    之零點零一。
五、餘由原告負擔。
